臺灣高等法院高雄分院刑事判決　　　　94年度交上易字第52號
上　訴　人　臺灣高雄地方法院檢察署檢察官
上　訴　人　乙○○
即　被　告
上列上訴人等因被告過失傷害案件，不服臺灣高雄地方法院93年
度交易字第259 號中華民國94年7 月8 日第一審判決（起訴案號
：臺灣高雄地方法院檢察署93年度偵字第13189 號），提起上訴
，本院判決如下：
     主  文
上訴駁回。
乙○○緩刑貳年。
     事  實
一、乙○○係營業曳引車之司機，為從事駕駛業務之人，於民國
    （下同）92年10月23日11時許，駕駛車號ＴＪ─５９７號營
    業曳引車，沿高雄縣岡山鎮○○○路由東向西行駛，途經該
    路與岡山北路交叉路口右轉時，本應注意汽車駕駛人行駛車
    輛時應注意車前狀況，並隨時採取必要之安全措施，以避免
    危險之發生，且依當時情形，又無不能注意之情事，竟疏於
    注意，適有前方同向由甲○○騎乘車號ＮＬ─７９５６號重
    型機車，行經上述地點，乙○○駕駛之營業曳引車左側車頭
    撞及甲○○機車之車尾，致甲○○人車倒地，並受有左上肢
    粉碎骨折並截肢之重傷害；乙○○於肇事後，在未被有偵查
    犯罪職權之機關或公務員發覺其為犯人前，即主動向前往肇
    事現場處理之高雄縣政府警察局岡山分局員警坦承肇事，並
    接受裁判。
二、案經甲○○訴由臺灣高雄地方法院檢察署檢察官偵查起訴。
     理  由
一、訊據上訴人即被告乙○○對上開事實供認不諱，核與告訴人
    甲○○所指訴情節相符，並有道路交通事故證明書、道路交
    通事故現場圖各1份附卷足憑，而告訴人甲○○確因本件車
    禍，受有左上肢粉碎骨折並截肢之重傷害，亦有診斷證明書
    在卷可證，按汽車行駛時，駕駛人應注意車前狀況，並隨時
    採取必要之安全措施，以避免危險之發生，道路交通安全規
    則第94條第3項定有明文，被告係營業曳引車司機，自應注
    意上開規定，而依當時天候、路況，又無不能注意之情事，
    竟疏於注意，致發生本件車禍，顯有過失，且與告訴人之受
    重傷間，具有相當因果關係，本件事證明確，被告之犯行，
    堪以認定。
二、查被告係營業曳引車之司機，此據其供明在卷，為從事駕駛
    業務之人，又按毀敗一肢以上之機能，為刑法第10條第4 項
    第4 款之重傷害，被害人因本件車禍致左上臂創傷性截肢，
    其左上臂機能自已毀敗而達重傷害之程度，是核被告所為，
    係犯刑法第284 條第2 項後段之業務過失重傷害罪。又被告
    於肇事後，犯罪未被發覺前，即並向前往肇事現場處理員警
    坦承肇事，此據證人即高雄縣政府警察局岡山分局員警劉台
    屏於原審證稱：我到場處理時，乙○○仍留於現場，並表示
    為肇事者等語（見原審交易卷第44頁）明確，嗣並接受裁判
    ，已與自首之規定相符，應依刑法第62條前段之規定，減輕
    其刑。
三、原審因而適用刑法第284 條第2 項後段、第62條前段、第41
    條第1 項前段，罰金罰鍰提高標準條例第1 條前段、第2 條
    之規定，並審酌被告為營業曳引車司機，所駕駛之曳引車危
    險性本較一般車輛為高，竟仍不注意車前狀況，致使被害人
    受有左上肢粉碎性骨折並截肢之重傷害，惟其犯後坦承犯行
    等一切情狀，量處有期徒刑6 月，並諭知如易科罰金以300
    元折算1 日；其認事用法，均無不合，量刑亦屬允當，被告
    上訴意旨，以原審量刑過重，公訴人循告訴人甲○○之請求
    ，以原審量刑過輕提起上訴，一致指摘原判決不當，均無理
    由，應予駁回。
四、又被告乙○○前未曾受有期徒刑以上刑之宣告，此有台灣高
    等法院被告全國前案紀錄表在卷可證，其於本院審理中業與
    告訴人成立民事和解，亦有和解書1份附卷可證，經此偵審
    程序，當知警惕，諒無再犯之虞，本院認所宣告之刑，以暫
    不執行為適當，併予諭知緩刑2年，以啟自新。
據上論斷，應依刑事訴訟法第368條，判決如主文。
本案經檢察官沈紹嘉到庭執行職務。
中　　華　　民　　國　　94　　年　　11　　月　　1　　日
                  刑事第七庭    審判長法  官  莊飛宗
                                      法  官  黃三友
                                      法  官  黃憲文
以上正本證明與原本無異。
不得上訴。
中　　華　　民　　國　　94　　年　　11　　月　　2　　日
　　　　　　　　　　　　　　　　　　　書記官  葉淑華
附錄本判決論罪科刑法條：
中華民國刑法第284條
因過失傷害人者，處6 月以下有期徒刑、拘役或500 元以下罰金
，致重傷者，處1 年以下有期徒刑、拘役或500 元以下罰金。
從事業務之人，因業務上之過失傷害人者，處1 年以下有期徒刑
、拘役或1,000 元以下罰金，致重傷者，處3 年以下有期徒刑、
拘役或2,000元以下罰金。
